臺灣臺南地方法院刑事判決　　　　　　　94年度簡上字第31號
上訴人　即
被　　　告　甲○○　男　34歲.
上列被告因家暴傷害案件，不服本院九十三年度簡字第二四六二
號中華民國九十三年十月二十八日第一審判決（聲請案號：93年
度營偵字第903號），提起上訴，本院管轄之第二審合議庭判決
如下：
    主  文
上訴駁回。
甲○○緩刑貳年，緩刑期內付保護管束。
    事  實
一、甲○○係乙○○之配偶（現已離婚），有家庭暴力防治法第
    三條第一款所稱之家庭成員關係，二人感情不睦，詎甲○○
    於民國九十三年三月二十一日凌晨零時許，在台北市○○區
    ○街一一五巷十四號三樓因細故與乙○○爭執發生口角，竟
    基於傷害之犯意，以手腳及曬衣服竿毆打乙○○，致乙○○
    受有左眼外側、左臉頰、左嘴角鈍傷、後枕部局部腫、左肩
    壓疼、上腹部壓疼、上胸口挫傷、左側背部多處鈍挫傷、雙
    腳後跟壓疼、左手食指及手腕鈍傷、右手拇指鈍傷等傷害。
二、案經乙○○訴請台灣台南地方法院檢察署檢察官偵查後聲請
    簡易判決處刑。
    理  由
一、右揭事實，業據被告甲○○於偵查及本院審理中坦承不諱，
    核與告訴人乙○○指訴之情節相符，並有財團法人新光吳火
    獅紀念醫院受理家庭暴力事件驗傷診斷書一紙附卷可稽，被
    告自白核與事實相符，事證明確，其犯行應足認定。
二、核被告所為，係犯刑法第二百七十七條第一項傷害罪。又被
    告與告訴人乙○○有家庭暴力防治法第三條第一款所定之家
    庭成員關係，其對告訴人故意為身體之不法侵害，亦成立家
    庭暴力防治法第二條第二項之家庭暴力罪。原審以被告犯行
    明確，依刑事訴訟法第四百四十九條第一項前段、第四百五
    十四條第二項，刑法第二百七十七條第一項、第四十一條第
    一項前段，罰金罰鍰提高標準條例第一條前段、第二條，量
    處有期徒刑三月，並諭知如易科罰金，以三百元折算一日，
    認事用法，核無不合，量刑亦屬妥適。被告上訴意旨並未對
    原判決指出認事用法有何不當，求予撤銷改判，為無理由，
    應予駁回。
三、被告未曾受有期徒刑以上刑之宣告，此有台灣高等法院被告
    全國前案紀錄表一紙在卷可證，其因一時失慮致罹刑章，經
    此科刑之教訓，當知所警惕而無再犯之虞，並參酌告訴人當
    庭表示現已與被告離婚且原諒其犯行，本院認其受刑之宣告
    以暫不執行為適當，宣告緩刑二年，並依家庭暴力防治法第
    三十條第一項規定諭知緩刑期內付保護管束。
據上論斷，應依刑事訴訟法四百五十五條之一第一項、第三項、
第三百六十八條，刑法第七十四條第一款，家庭暴力防治法第三
十條第一項，判決如主文。
本案經檢察官丙○○到庭執行職務
中　　華　　民　　國　　94　　年　　4　　月　　28　　日
　　　　　　　　　刑事第六庭    審判長  法  官 陳忠鎣
                                        法  官 林勝利
                                        法  官 鍾邦久
以上正本證明與原本無異。
本件不得上訴。
        　　　　　　　　　　　　　　　　書記官 張豐榮
中　　華　　民　　國　　94　　年　　4　　月　　28　　日
